臺灣臺北地方法院民事裁定
111年度聲再字第543號至第550號
聲  請  人  姜廣利  
上列聲請人因與相對人中華電信股份有限公司臺灣北區電信分公
司間聲請訴訟救助事件，對於本院如附表所示之確定裁定聲請再
審，本院裁定如下：
    主  文
聲請均駁回。
聲請訴訟費用均由聲請人負擔。　
    理  由
一、本件聲請人以其確無資力，本院應准予訴訟救助，且相對人
    法定代理人於前訴訟程序未聲明承受訴訟為由，主張附表「
    原確定裁定日期及案號」欄所示之各確定裁定（下合稱原確
    定裁定）有民事訴訟法第496條第1項第1款規定之再審事由
    ，提出本件再審之聲請。
二、按聲請事件於裁判前，僅須審查聲請人單方聲請之事由是否
    合法及有無理由，而勿庸審究相對人相關之事由時，縱相對
    人於聲請繫屬後法定代理權消滅而未由新法定代理人承受訴
    訟，即依聲請人書面聲請之事由不經言詞辯論而為裁判者，
    亦非當然不生效力，且不生相對人於訴訟未經合法代理之問
    題（最高法院97年度台聲字第1092號裁定意旨參照）。經查
    ，原確定裁定係聲請訴訟救助事件，依上說明，法院僅須審
    究其聲請是否合法及有無理由，毋庸審究相對人相關之事由
    ，是聲請人以相對人未聲明承受訴訟為由，對原確定裁定聲
    請再審，為無理由。
三、次按對於確定裁定聲請再審，應依民事訴訟法第507條準用
    第501條第1項第4款規定，表明再審理由，此為必須具備之
    程式。表明再審理由，必須指明原確定裁定有如何合於法定
    再審事由之具體情事，始為相當；倘僅泛言有何條款之再審
    事由，而無具體情事者，難謂已合法表明再審理由。如未表
    明再審理由，其再審聲請即屬不合法，法院無庸命其補正，
    逕以裁定駁回之（最高法院109年度台簡聲字第14號裁定參
    照）。查聲請人其餘聲請再審之理由，並未表明原確定裁定
    有何合於民事訴訟法第496條第1項第1款規定之具體情事，
    依上開說明，其再審之聲請亦非合法，本院毋庸命其補正，
    應逕以裁定駁回之。
四、據上論結，聲請人對原確定裁定聲請再審，為一部無理由，
    一部不合法，爰裁定如主文。　
中　　華　　民　　國　　111 　年　　4 　　月　　29　　日
                  民事第六庭   審判長法  官  許純芳

                                     法  官  石珉千 
　　　　　　　　　　　　　　　　　　 
                                     法  官  杜慧玲
以上正本係照原本作成。
本裁定不得抗告。
中　　華　　民　　國　　111 　年　　4 　　月　　29　　日
                                     書記官　陳玉瓊 
附表：   編號 聲請再審案號 原確定裁定日期及案號 1 111年度聲再字第543號 110年7月9日 110年度救字第694號 2 111年度聲再字第544號 110年7月9日 110年度救字第695號 3 111年度聲再字第545號 110年7月9日 110年度救字第696號 4 111年度聲再字第546號 110年7月9日 110年度救字第697號 5 111年度聲再字第547號 110年7月9日 110年度救字第698號 6 111年度聲再字第548號 110年7月9日 110年度救字第699號 7 111年度聲再字第549號 110年7月9日 110年度救字第700號 8 111年度聲再字第550號 110年7月9日 110年度救字第701號